【裁判字號】    90,聲繼,29
【裁判日期】    900730
【裁判案由】    
【裁判全文】
臺灣臺北地方法院民事裁定  九十年聲繼字第二九號
    聲明繼承人  丙○○
                丁○○
    共同代理人  甲○○
右聲請人聲明繼承被繼承人乙○○遺產事件，本院裁定如左：
    主    文
本件聲明繼承應予駁回。
程序費用由聲明繼承人負擔。
    理    由
一、聲請意旨略以：被繼承人乙○○於民國十二年七月十二日出生，生前住台北市○
    ○路○段二三０巷十六弄三號，於民國九十年五月十二日死亡，聲請人係乙○○
    之弟妹，依民法第一千一百三十八條第三款規定對乙○○之遺產有繼承權，爰依
    臺灣地區與大陸地區人民關係條例第六十六條規定，具狀表示願意繼承，並提出
    被繼承人死亡時之除戶戶籍謄本、繼承系統表、經財團法人海峽交流基金會認證
    之大陸廣東省揭東縣公證處作成之親屬關係公證書（二００一揭証字第三一號）
    、委託書等件為證。
二、聲請人主張渠二人為被繼承人之胞兄與胞妹，雖提出被繼承人之繼承系統表、戶
    籍謄本、經財團法人海峽交流基金會（下稱海基會）驗證之大陸地區公證書、親
    屬關係公證書及委託書為證。惟查：
   （一）按依臺灣地區與大陸地區人民關係條例第七條規定：「在大陸地區製作之
         文書，經行政院設立或指定之機構或委託之民間團體驗證者，推定為真正
         」，臺灣地區與大陸地區人民關係條例施行細則第八條規定：「依本條例
         第七條規定推定為真正之文書，其實質上證據力，由法院或主管機關認定
         。文書內容與待證事實有關，且屬可信者，有實質上證據力。推定為真正
         之文書，有反證事實證明其為不實者，不適用推定」，經海基會驗證之大
         陸地區公證書，其內容是否真實，法院仍應為實質上之調查，不得認係公
         文書逕予採信。復按私文書應由舉證人證其真正，為民事訴訟法第三百五
         十七條所明定。
   （二）依據聲請人提出之經驗證之親屬關係公證書載被繼承人之父親為陳群英、
         母親為黃細微、有妹一人即聲請人丙○○及弟二人即陳玉雄（於一九九五
         年六月死亡）、聲請人丁○○（別名陳奕雄）；核與本院依職權向軍管區
         司令部後備軍人管理處函查被繼承人生前所填之陸軍軍籍卡所填之父母及
         兄弟姓名均不符，且無姊妹之記載，揆諸前揭說明，依上開臺灣地區與大
         陸地區人民關係條例第七條及臺灣地區與大陸地區人民關係條例施行細則
         第八條規定，聲請人所提出之公證書難認係為真實。此外，聲請人尚無其
         他證據足以證明聲請人為被繼承人之繼承人，是本件聲請於法不合應予駁
         回。
三、爰依非訟事件法第八條第一項前段、第十條、民事訴訟法第八十五條第一項前段
    ，裁定如主文。
中      華      民      國    九十      年      七      月     三十     日
                                  家事法庭法      官  林妙黛
右為正本係照原本作成。
如對本裁定抗告須於裁定送達後十日內向本院提出抗告狀
中      華      民      國    九十      年      七      月    三十一   日
                                          法院書記官  張進益


司法院資訊處製作；財團法人民間司法改革基金會備份。
